臺灣臺北地方法院民事裁定
111年度聲字第413號
聲  請  人  李彥儀  
訴訟代理人  高宏銘律師
相  對  人  藍海地產股份有限公司

特別代理人  林建宏律師
上列聲請人聲請為相對人選任特別代理人事件，本院裁定如下：
    主  文
選任林建宏律師（事務所地址：臺北市○○區○○路○段○○巷
○○弄○○號七樓）於本院一百一十一年度訴字第三三一三號確認董
事委任關係不存在事件，為相對人藍海地產股份有限公司之特別
代理人。
聲請人應於本裁定送達之日起五日內，預納選任特別代理人所需
費用新臺幣陸萬元。
    理  由
一、聲請意旨略以：聲請人起訴請求確認與相對人藍海地產股份
    有限公司間董事委任關係不存在，經本院以111年度訴字第3
    313號確認董事委任關係不存在事件（下稱本案）受理，因
    藍海地產股份有限公司之法人資格業經主管機關命令廢止而
    消滅，而無法定代理人，亦未選任律師為訴訟代理人，為避
    免延誤訴訟，爰依民事訴訟法第51條第1項規定，聲請本院
    選任特別代理人，代藍海地產股份有限公司為本案訴訟等語
    。
二、按對於無訴訟能力人為訴訟行為，因其無法定代理人或其法
    定代理人不能行代理權，恐致久延而受損害者，得聲請受訴
    法院之審判長，選任特別代理人；本法關於法定代理之規定
    ，於法人之代表人、第40條第3項之代表人或管理人、第4項
    機關之代表人及依法令得為訴訟上行為之代理人準用之，民
    事訴訟法第51條第1項、第52條定有明文。次按股份有限公
    司應由董事長對外代表公司，惟公司與董事間訴訟，除法律
    另有規定外，則由監察人或股東會所選任之人代表公司為訴
    訟，公司法第208條第3項、第213條分別定有明文，其立法
    目的乃恐董事長代表公司對董事起訴，難免有循私之舉。經
    查，本件聲請人李彥儀於形式上既為相對人藍海地產股份有
    限公司之董事，則其對相對人藍海地產股份有限公司提起本
    件訴訟，自應由監察人李權峰為相對人藍海地產股份有限公
    司之法定代理人。
三、惟查：　　
　　監察人李權峰因已辭任，而無監察人代表相對人藍海地產股
    份有限公司進行訴訟，有本院109年度訴字第7379號民事判
    決可稽，是聲請人主張其訴請藍海地產股份有限公司確認董
    事委任關係不存在，因藍海地產股份有限公司無法定代理人
    ，恐致久延而受損害，聲請人以利害關係人地位，聲請為相
    對人選任特別代理人，核與民事訴訟法第51條第1項、第52
    條所定要件相符，應予准許。
四、經本院徵詢臺北律師公會提供願任特別代理人名冊所載律師
    之意願，林建宏律師表示願意擔任相對人之特別代理人，有
    111年7月12日公務電話紀錄在卷可稽，本院審酌林建宏律師
    現為執業律師，認其應具有相關之專業智識以處理本件訴訟
    事務，茲選任林建宏律師為相對人之特別代理人，應屬適當
    。
五、末按選任特別代理人所需費用，及特別代理人代為訴訟所需
    費用，得命聲請人墊付。又訴訟行為須支出費用者，審判長
    得定期命當事人預納之。當事人不預納者，法院得不為該行
    為。但其不預納費用致訴訟無從進行，經定期通知他造墊支
    亦不為墊支時，視為合意停止訴訟程序。前項但書情形，經
    當事人於4個月內預納或墊支費用者，續行其訴訟程序。其
    逾4個月未預納或墊支者，視為撤回其訴或上訴，民事訴訟
    法第51條第5項、第94條之1定有明文。本院審酌特別代理人
    之報酬乃選定特別代理人所需費用，且選任特別代理人乃相
    對人是否經合法代理而具備訴訟合法要件之前提，足見特別
    代理人之報酬乃本件訴訟行為所需支出之費用，如聲請人不
    預納該費用將致訴訟欠缺合法要件而無從進行，揆諸首揭說
    明，聲請人自應預納因本件訴訟而應給付特別代理人之報酬
    。本院參酌法院選任律師及第三審律師酬金核定支給標準第
    4條第1項第1款規定，估定本件選任相對人特別代理人之報
    酬為新臺幣60,000元，爰依民事訴訟法第94條之1第1項前段
    規定，命聲請人於本裁定送達後5日內預納上開金額；如逾
    期不預納，即依民事訴訟法第94條之1規定進行本案訴訟。
六、依民事訴訟法第51條第1項、第5項，裁定如主文。
中　　華　　民　　國　　111 　年　　7 　　月　　12　　日
                  民事第八庭    法　官　宣玉華

以上正本係照原本作成。
本裁定不得抗告。
中　　華　　民　　國　　111 　年　　7 　　月　　12　　日
                                書記官　林怡秀